【裁判字號】    98,簡上,151
【裁判日期】    980804
【裁判案由】    違反商標法
【裁判全文】
臺灣臺南地方法院刑事判決             98年度簡上字第151號
上  訴  人
即  被  告  乙○○
上列上訴人即被告因違反商標法案件，不服本院98年度簡字第58
1 號中華民國98年3 月11日第一審簡易判決（聲請簡易判決處刑
書案號：97年度偵字第10597 號），提起上訴，被告於本院審理
中就被訴事實為有罪之陳述，本院管轄之第二審合議庭裁定改依
簡式審判程序審理，判決如下：
    主  文
上訴駁回。
乙○○緩刑貳年，並應向法商路易威登馬爾悌耶公司支付新臺幣
捌萬元之財產上損害賠償（給付方式：於民國九十八年七月二十
四日前支付新臺幣貳萬元；其餘新臺幣陸萬元自民國九十八年八
月二十四日起至民國九十九年七月二十四日止，按月於每月二十
四日前各支付新臺幣伍仟元，至全部清償完畢止，如有一期未履
行，視為全部到期）。
    事實及理由
一、本件上訴人即被告乙○○所犯為死刑、無期徒刑、最輕本刑
    為3 年以上有期徒刑以外之罪，其於本院審理程序進行中，
    就被訴事實為有罪之陳述，經審判長告知簡式審判程序之旨
    ，並聽取當事人之意見後，本院合議庭裁定進行簡式審判程
    序，合先敘明。
二、本案經本院審理結果，認第一審判決以上訴人係違反商標法
    第82條之販賣仿冒商標商品罪，依刑事訴訟法第449 條第1
    項前段、第450 條第1 項、第454 條，商標法第82條，刑法
    第11條前段、第55條、第41條第1 項前段，判處被告有期徒
    刑4 月，並諭知如易科罰金，以新臺幣（下同）1,000 元折
    算1 日，其認事用法及量刑均無不當，應予維持；除證據部
    分增列「和解筆錄1 件」外，並引用第一審判決書記載之事
    實、證據及理由（如附件）。
三、上訴人上訴意旨僅執其業與告訴人達成和解，而指摘原判決
    不當，尚無理由，應予駁回。惟按緩刑宣告，得斟酌情形，
    命犯罪行為人向被害人支付相當數額之財產或非財產上之損
    害賠償，刑法第74條第2 項第3 款定有明文。查被告前未曾
    因故意犯罪受有期徒刑以上刑之宣告，有臺灣高等法院被告
    前案紀錄表1 份在卷可參，其因一時失慮，致罹刑章，犯後
    已坦承犯行，態度尚可，且與告訴人達成和解，並取得告訴
    人原諒等情，有本院98年度簡上附民字第8 號和解筆錄1 份
    在卷可稽（見本院卷第27頁），是其經此偵、審教訓後，應
    知所警惕，當無再犯之虞，本院認所宣告之刑以暫不執行為
    適當，依刑法第74條第1 項第1 款規定，併予宣告緩刑2 年
    。另本院參酌上開調解筆錄所載條件，認於被告緩刑期間課
    予按期還款之負擔，應屬適當，爰併諭知被告應履行如主文
    所示之條件，以啟自新。
四、前開上訴人應向告訴人支付8 萬元之損害賠償部分，依刑法
    第74條第4 項之規定，得為民事強制執行名義。此外，倘被
    告未遵循本院所諭知如主文所示緩刑期間之負擔，情節重大
    者，檢察官尚得依刑事訴訟法第476 條、刑法第75條之1第1
    項第4 款之規定，聲請撤銷本案緩刑之宣告，併予敘明。
據上論斷，應依刑事訴訟法第455 條之1 第1 項、第3 項、第36
4 條、第273 條之1 第1 項、第373 條、第368 條，刑法第74條
第1 項第1款、第2項第3款，判決如主文。
本案經檢察官甲○○到庭執行職務。
中    華    民    國    98    年    8     月    4     日
                刑事第十一庭  審判長法  官  林臻嫺
                                    法  官  孫淑玉
                                    法  官  蘇碧珠
以上正本證明與原本無異。
本件不得上訴。
                                    書記官  許哲萍
中    華    民    國    98    年    8     月    4     日


司法院資訊處製作；財團法人民間司法改革基金會備份。
